# 收到应收票据是否要记现金流量-销售商品提供劳务收到的现金？

提问人：mmxiaona 时间：2012-04-25 16:44:13
我们公司以前这种情况一直是不记现金流量的，但是从四月份开始集团公司在财务软件里设置了一下，收到或支付应收票据的时候必须 要录入现金流量。这样就导致现金流量表中现金及现金等价物包括了应收票据。请问一下各位同仁有遇到过这样的情况吗？

回答人：chenyiwei
作为加强内部财务管理的措施，无可厚非。但在编制对外的财务报告时，应当把此类应收票据产生的模拟现金流量予以剔除。银行承兑汇票不属于现金及现金等价物。